臺灣臺北地方法院刑事判決　　　　　　　　　　　　九十三年度訴字第一一二○號
　　公　訴　人　臺灣臺北地方法院檢察署檢察官
　　被　　　告　甲○○
右列被告因違反毒品危害防制條例案件，經檢察官提起公訴（九十三年度毒偵字第一
三八九號），被告於本院準備程序進行中就被訴事實為有罪之陳述，經本院合議庭裁
定改由受命法官獨任以簡式審判程序審理，判決如左：
    主      文
甲○○施用第一級毒品，累犯，處有期徒刑玖月，扣案第一級毒品海洛因壹小包（淨
重零點玖公克）沒收銷燬之，扣案之注射針筒支沒收之。又施用第二級毒品，累犯
，處有期徒刑陸月，扣案之安非他命吸食器壹組、塑膠鏟子支均沒收。應執行有期
徒刑壹年貳月，扣案第一級毒品海洛因壹小包（淨重零點玖公克）沒收銷燬之，扣案
之注射針筒支、安非他命吸食器壹組、塑膠鏟子支均沒收。
    事      實
一、甲○○有過失傷害、贓物、多次違反麻醉藥品管理條例案件等前科，於民國八十
    九年間，因犯偽造文書等罪，經本院判處有期徒刑一年六月確定，於九十二年五
    月二十九日縮短刑期假釋出監，嗣因假釋期滿未經撤銷假釋，其未執行之刑以已
    執行論而執行完畢（縮刑期滿日期為九十二年十月十八日）。又甲○○前因施用
    第二級毒品安非他命案件，經依本院八十八年度毒聲字第一四六七號裁定送勒戒
    處所觀察、勒戒後，因無繼續施用毒品之傾向，由臺灣臺北地方法院檢察署檢察
    官於八十九年一月六日以八十九年度毒偵緝字第一號為不起訴處分確定。
二、甲○○不知戒絕毒癮，仍基於施用第一級毒品海洛因、第二級毒品安非他命之犯
    意，於九十三年五月十七日晚間某時許（公訴人誤載為九十三年五月十三日某時
    許，應予更正），在其臺北市○○區○○路三段三五二巷五號三樓住處，分別施
    用第一級毒品海洛因及第二級毒品安非他命各一次。嗣於九十三年五月十八日十
    五時三十分許，為臺北市政府警察局文山第一分局木新派出所警員持本院核發之
    搜索票至上址搜索查獲，並扣得其所有之第一級毒品海洛因一小包（毛重一公克
    、淨重零點九公克）、預備供犯施用第一級毒品海洛因罪所用之注射針筒三支、
    供犯施用第二級毒品安非他命罪所用之安非他命吸食器一組、塑膠鏟子三支。
三、案經臺北市政府警察局文山第一分局報請臺灣臺北地方法院檢察署檢察官偵查起
    訴後，因甲○○於本院準備程序進行中為有罪之陳述，經本院合議庭裁定改由受
    命法官獨任以簡式審判程序審理。
    理      由
一、右揭事實，業據被告甲○○坦承不諱，而被告於九十三年五月十八日為警查獲後
    所採集之尿液，經送檢驗結果確呈鴉片類（嗎啡、可待因）、安非他命類（安非
    他命、甲基安非他命）陽性反應，此有臺灣尖端先進生技醫藥股份有限公司濫用
    藥物檢驗報告一紙附卷可按。再扣案之物品一小包經送鑑驗結果，確含有第一級
    毒品海洛因之成分，亦有臺北市政府警察局文山第一分局查獲涉嫌毒品危害防制
    條例毒品初步鑑驗報告單及法務部調查局九十三年六月十六日調科壹字第○二○
    ○○六四三九號鑑定通知書各一紙在卷可查，復有扣案之第一級毒品海洛因一小
    包（毛重一公克、淨重零點九公克）、注射針筒三支、安非他命吸食器一組及塑
    膠鏟子三支可佐，又有扣案物品照片列印資料一紙附卷可稽，是被告之任意性自
    白顯與事實相符。查被告前因施用第二級毒品安非他命案件，經依本院八十八年
    度毒聲字第一四六七號裁定送勒戒處所觀察、勒戒後，因無繼續施用毒品之傾向
    ，由臺灣臺北地方法院檢察署檢察官於八十九年一月六日以八十九年度毒偵緝字
    第一號為不起訴處分確定，有臺灣臺北地方法院檢察署檢察官八十九年度毒偵緝
    字第一號不起訴處分書及臺灣高等法院被告全國前案紀錄表等在卷可參。綜上，
    本案事證明確，被告犯行堪以認定，應予依法論科。
二、核被告所為，係犯毒品危害防制條例第十條第一項之施用第一級毒品海洛因罪、
    同條第二項之施用第二級毒品安非他命罪。其持有第一級毒品海洛因、第二級毒
    品安非他命之低度行為，分別為施用第一級毒品海洛因、第二級毒品安非他命之
    高度行為所吸收，不另論罪。再被告所犯施用第一級毒品海洛因及第二級毒品安
    非他命之犯行，犯意各別，罪名有異，構成要件不同，應予分論併罰。末查被告
    於八十九年間，因犯偽造文書等罪，經本院判處有期徒刑一年六月確定，於九十
    二年五月二十九日縮短刑期假釋出監，嗣因假釋期滿未經撤銷假釋，其未執行之
    刑以已執行論而執行完畢（縮刑期滿日期為九十二年十月十八日），此有臺灣高
    等法院被告全國前案紀錄表一份在卷可稽，是其前受有期徒刑之執行完畢後，於
    五年以內再犯本案有期徒刑以上之罪，為累犯，應依刑法第四十七條之規定加重
    其刑。爰審酌被告有如事實欄所載之前科，素行不佳，前已有施用毒品之前科，
    竟不知悔改復行施用第一級毒品海洛因及第二級毒品安非他命，犯罪之動機、目
    的、手段、施用毒品戕害自身之健康、施用第一級及第二級毒品之次數各僅一次
    、生活狀況、智識程度暨犯罪後坦承犯行，態度尚稱良好等一切情狀，爰分別量
    處如主文所示之刑，並定其應執行之刑，以示懲儆。
三、至扣案之第一級毒品海洛因一小包（毛重一公克、淨重零點九公克），應依毒品
    危害防制條例第十八條第一項前段之規定，不問屬於犯人與否，宣告沒收銷燬之
    。再扣案之注射針筒三支為預備供犯施用第一級毒品海洛因罪所用之物，安非他
    命吸食器一組及塑膠鏟子三支則為供犯施用第二級毒品安非他命罪所用之物，復
    均屬被告所有，業據被告供陳在卷，爰依刑法第三十八條第一項第二款之規定，
    宣告沒收之。
據上論斷，應依刑事訴訟法第二百七十三條之一第一項、第二百九十九條第一項前段
，毒品危害防制條例第十條第一項、第二項、第十八條第一項前段，刑法第十一條前
段、第四十七條、第五十一條第五款、第三十八條第一項第二款，判決如主文。
本案經檢察官呂俊儒到庭執行職務
中　　　華　　　民　　　國　　九十三　　年　　　十　　　月　　  六　　  日
                                    臺灣臺北地方法院刑事第十庭
                                        法  官  黃紹紘
如不服本判決，應於判決送達後十日內向本院提出上訴狀（應抄附繕本）。告訴人或
被害人如對於本判決不服者，應具備理由請求檢察官上訴，其上訴期間之計算係以檢
察官收受判決正本之日期為準。
右正本證明與原本無異。
                                        書記官  劉新怡
中　　　華　　　民　　　國　　九十三　　年　　　十　　　月　　  六　　  日
附錄本案論罪科刑所犯法條全文：
毒品危害防制條例第十條
施用第一級毒品者，處六月以上五年以下有期徒刑。
施用第二級毒品者，處三年以下有期徒刑。
